最高法院刑事判決　　　　　　　　　　　　　　　八十八年度台上字第七五六五號
　　上　訴　人　甲○○
　　　　　　　　　　　　送達代.
右上訴人因妨害自由等罪案件，不服台灣高等法院高雄分院中華民國八十八年二月十
一日第二審判決（八十七年度上訴字第一四四九號，起訴案號：台灣高雄地方法院檢
察署八十六年度偵字第九七七五號），提起上訴，本院判決如左：
    主  文
原判決關於甲○○共同私行拘禁部分撤銷，發回台灣高等法院高雄分院。
其他上訴駁回。
    理  由
一關於撤銷發回部分
本件原判決認定另案審理之簡良益因不滿程忠永之弟程忠裕於民國八十六年三月十日
晚上十時三十分許前往砸其店，竟於同日晚上十一時三十分許，率同陳建志、李文助
（均已判決確定）、上訴人甲○○及另一不詳姓名成年男子，基於私行拘禁之犯意聯
絡，前往高雄縣鳳山市○○街二巷七－二號程忠永住處，將程忠永強押上簡良益所有
之牌照號碼ＶＥ－四二一一號吉普車後，載往簡良益某處所內，私行拘禁，逼令程忠
永交待程忠裕之行蹤，直至翌日凌晨三時三十分許，簡良益見程忠永無法交待其弟行
蹤又承諾代為尋找，始讓程忠永離去等情，因而維持第一審論處上訴人共同私行拘禁
罪刑，駁回上訴人在第二審之上訴，固非無見。
惟查被害人之陳述如無瑕疵，且就其他方面調查又與事實相符，固足採為論罪科刑之
基礎，倘其陳述尚有瑕疵，則在未究明前，遽採為論罪科刑之根據，即難認為適法。
本件原判決認定上訴人有共同私行拘禁之犯行，係以被害人程忠永在警訊時之指述為
唯一證據，又被害人程忠永其後翻異前供改稱：「不是強押，係因其弟去砸簡良益的
店，其弟不在，伊才自願前往簡良益店中打掃，我與簡良益是好友，他有開車接我去
店內看」等語，則被害人程忠永在警訊被害之陳述是否真實，已難認無瑕疵，自應就
其他方面再加調查，以察其與事實是否相符，至指認口卡僅屬被害陳述之部分內容，
不能認為係被害陳述之補強證據；另判決內所稱陳建志、李文助已坦承在場云云，究
竟是指上訴人在場，或係指陳建志、李文助在場，上訴人有無強押被害人上車妨害其
自由﹖語意不明、且未說明其依憑之證據，亦不能遽採為被害陳述之佐證，實情若何
，自應再加詳查，遽行論斷，自不足以昭折服，上訴意旨指摘原判決關於上訴人共同
私行拘禁部分不當，尚非全無理由，應認該部分有撤銷發回更審之原因。又原判決理
由八、九、十不另為無罪諭知部分，因公訴人認與撤銷發回部分有裁判上一罪關係，
爰一併發回，合予指明。
二關於上訴駁回部分
按刑事訴訟法第三百七十六條所列各罪之案件，經第二審判決者，不得上訴於第三審
法院，法有明文。本件上訴人甲○○對於原判決關於其被訴共同以脅迫妨害他人行使
權利，諭知無罪提起上訴部分，查該部分係屬刑事訴訟法第三百七十六條第一款之案
件，依首開說明，既經第二審判決，自不得上訴於第三審法院，是其此部分之上訴，
顯為法所不許，應予駁回。
據上論結，應依刑事訴訟法第三百九十七條、第四百零一條、第三百九十五條前段，
判決如主文。
中      華      民      國    八十八    年     十二     月     三十     日
                              最高法院刑事第十一庭
                                  審判長法官  莊  登  照
                                        法官  洪  明  輝
                                        法官  蔡  清  遊
                                        法官  黃  一  鑫
                                        法官  林  秀  夫
      右正本證明與原本無異
                                              書  記  官
中      華      民      國    八十九    年      一      月      七      日
